臺灣基隆地方法院刑事判決　　　　　　　94年度簡上字第94號
公　訴　人　臺灣基隆地方法院檢察署檢察官
上　訴　人
即　被　告　甲○○
上　訴　人
即　被　告　丙○○（莊天交）
上列上訴人即被告因違反動產擔保交易法案件，不服本院瑞芳簡
易庭94年度瑞簡字第46號，中華民國94年5 月31日第一審簡易判
決（聲請案號：臺灣基隆地方法院檢察署93年度偵緝字第140 號
、93年度偵字第4535號），提起上訴，本院第二審合議庭判決如
下：
    主  文
上訴駁回。
甲○○、丙○○均緩刑貳年。
    事實及理由
一、本案經本院審理結果，認原審簡易判決以被告2 人共同動產
    擔保交易之債務人，意圖不法之利益，將標的物移轉，致生
    損害於債權人，各處有期徒刑4 月，如易科罰金，均以 300
    元折算一日，其認事用法及量刑均無不當，應予維持，並引
    用原審簡易判決書所記載之事實、證據及理由。
二、本件上訴意旨略以：被告上訴對犯罪事實自白不諱，惟以業
    與告訴人達成和解，請求給予緩刑。
三、經查：被告業與告訴人匯豐汽車股份有限公司達成和解，有
    被告提出之金融機構匯款單據5 紙附卷可憑，且經本院以電
    話向匯豐汽車股份有限公司查證屬實，有本院電話紀錄在卷
    可稽，且查被告前均未曾受有期徒刑以上刑之宣告，有卷附
    台灣高等法院被告全國前案紀錄表2 份在卷可按，本院慮被
    告係因經濟困難，一時失慮，始犯下本案，且犯罪情節尚屬
    輕微，信渠等經此偵、審程序，應已知所警惕，而無再犯之
    虞，因認所宣告之刑，以暫不執行為適當，併予宣告緩刑 2
    年，以勵自新。
據上論斷，應依刑事訴訟法第455條之1 第1項、第3項、第368條
、第373條，刑法第74條第1款，判決如主文。
本案經檢察官曾淑婷到庭執行職務。
中      華      民      國   94    年   8    月  31   日
                        刑事第一庭審判長法  官  陳玉雲
                                        法  官  王慧惠
                                        法  官  劉桂金
以上為正本係照原本作成。
本件判決不得上訴。
中      華      民      國   94    年   8    月  31   日
                                        書記官  丁文宏
附件：
臺灣基隆地方法院刑事簡易判決　　　　　94年度瑞簡字第46號
公　訴　人　臺灣基隆地方法院檢察署檢察官
被　　　告　甲○○　男　31歲（民國○○年○○月○○日生）
　　　　　　　　　　身分證統一編號：Ｚ000000000號
　　　　　　　　　　住台北縣三重市○○路2巷5號4樓
          　莊天交　男　29歲（民國○○年○月○○日生）
　　　　　　　　　　身分證統一編號：Ｚ000000000號
　　　　　　　　　　住台北縣三重市○○路2巷5號4樓
上列被告因違反動產擔保交易法案件，經檢察官提起公訴（93年
度偵緝字第140 號、93年度偵字第4535號），被告自白犯罪，本
院認為宜由受命法官獨任逕以簡易判決處刑，由本院合議庭裁定
由受命法官獨任逕以簡易判決處刑，判決如下：
    主      文
甲○○、莊天交共同動產擔保交易之債務人，意圖不法之利益，
將標的物移轉，致生損害於債權人，各處有期徒刑肆月，如易科
罰金，均以參佰元折算壹日。
    事實及理由
一、程序事項：本件被告甲○○、莊天交因違反動產擔保交易法
    案件，經檢察官依通常程序起訴，而被告2 人均自白犯罪，
    本院認為宜由受命法官獨任逕以簡易判決處刑，由本院合議
    庭裁定由受命法官獨任逕以簡易判決處刑，合先敘明。
二、本件犯罪事實應補充記載：「被告甲○○、莊天交2 人基於
    犯意之聯絡」、應適用之法條應補充記載：「被告甲○○為
    動產擔保交易之債務人，惟被告莊天交與被告甲○○就違反
    動產擔保交易法第38條之部分，有犯意之聯絡及行為之分擔
    ，被告莊天交雖非動產擔保之債務人，惟依刑法第31條第1
    項之規定仍以共犯論。」外，餘犯罪事實、證據及應適用之
    法條均引用檢察官起訴書之記載（如附件）。
三、依刑事訴訟法第449條第2項、第454條第2項、第284條之1，
    動產擔保交易法第38條，刑法第11條前段、第31條第1 項、
    第28條、第41條第1項前段，罰金罰鍰提高標準條例第1條前
    段、第2條，逕以簡易判決處刑如主文。
如不服本判決，應於判決送達後10日內，向本院提出上訴狀。
中　　華　　民　　國　　94　　年　　5　　月　　31　　日
                  瑞芳簡易庭法  官    何怡穎
以上正本證明與原本無異。
對於本件判決如有不服，應於收受送達後10日內，向本院提出上
訴書狀，上訴於本院合議庭，並按他造當事人之人數附具繕本。
中　　華　　民　　國　　94　　年　　5　　月　　31　　日
                            書記官    李繼業
附錄本案論罪科刑法條
動產擔保交易法第38條：
    動產擔保交易之債務人，意圖不法之利益，將標的物遷移、
    出賣、出質、移轉、抵押或為其他處分，致生損害於債權人
    者，處3年以下有期徒刑、拘役或科或併科6,000元以下之罰
    金。
附件：
臺灣基隆地方法院檢察署檢察官起訴書
　　　　　　　　　　　　　　　　　93年度偵緝字第140號
　　　　　　　　　　　　　　　　　93年度偵字第4535號
　　被　　　告　甲○○　男30歲（民國○○年○○月○○日生）
　　　　　　　　　　　　籍設臺北縣瑞芳鎮○○路149號
　　　　　　　　　　　　居臺北縣三重市○○路2巷5號4樓
　　　　　　　　　　　　國民身分證統一編號：Ｚ000000000號
　　　　　　　　莊天交　男　29歲（民國○○年○月○○日生）
　　　　　　　　　　　　籍設臺北縣三重市○○路2巷5號4樓
　　　　　　　　　　　　國民身分證統一編號：Ｚ000000000號
上列被告因違反動產擔保交易法案件，已經偵查終結，認應該提
起公訴，茲將犯罪事實及證據並所犯法條分敘如下：
　　　　犯罪事實
一、甲○○係設在臺北縣三重市○○路2巷5號4樓「錦源商行」
　　名義負責人；莊天交則係「錦源商行」實際負責人。甲○○
　　與莊天交二人於90年5 月1 日，以「錦源商行」及甲○○名
    義，向告訴人以附條件買賣之方式，購買車牌號碼：3C -02
    49號，引擎號碼：C-2SP00864AI號，中華牌2001年份，CM-
    2MPW 型自小客貨車1 輛，為動產擔保交易之債務人，並由
    莊天交及莊林碧珠為共同連帶保證人，雙方約定總價金新臺
    幣（下同）405,484 元，其中前款13,000元於交車前給付，
    餘款392,484 元，自90年6 月1 日起至93年5 月1 日止，以
    每月為一期，分36期給付，除第1 期須給付13,819元外，其
    餘每期付款10,819元。另約定標的物存放地點為錦源商行住
    所，在價金未付清之前，標的物所有權仍屬於出賣人所有。
    詎甲○○及莊天交在取得上開標的物之後，僅繳付5 期價款
    ，即拒不付款，且共同意圖為自己之不法利益，將該標的物
    於90年間，交付莊天交之姓名不詳債權人抵債，致出賣人追
    索無著受有33,5724元之損害。
二、案經匯豐汽車股份有限公司訴請偵辦。
　　　　證據並所犯法條
一、證據方法　　　　　　　　　證明事實
　(一)錦源商行營利事業登記證影　被告甲○○為錦源商名義負責
　　本一紙。　　　　　　　　　人之事實
　(二)附條件買賣契約書影本、動　告訴人確有以附條件買賣方式
　　產擔保交易附條件買賣設定　出售並交付汽車予錦源商行即
    登記申請書影本、汽車新領  被告甲○○。
　　牌照登記書影本、客戶分期
　　繳款記錄查詢影本各一份。
　(三)被告甲○○及莊天交之供述　全部犯罪事實。
　　。
二、核被告甲○○及莊天交二人所為，係犯動產擔保交易法第
　　38條之罪嫌。被告二人就上開犯行，有犯意聯絡及行為分
　　擔，請均論以共同正犯。
三、依刑事訴訟法第251條第1項提起公訴。
　　 此致
臺灣基隆地方法院
中　　華　　民　　國　　94　　年　　5　　 月　　13　　日
　　　　　　　　　　　　　　　 檢 察 官　乙 ○ ○
本正本證明與原本無異
中　　華　　民　　國　　94　　年　　5 　　月　　18　　日
　　　　　　　　　　　　　　　 書 記 官　吳 重 光
附錄所犯法條：
動產擔保交易法第38條
　　動產擔保交易之債務人，意圖不法之利益，將標的物遷移、
　　出賣、出質、移轉、抵押或為其他處分，致生損害於債權人
　　者，處3 年以下有期徒刑、拘役或科或併科6000元以下之罰
　　金。
